【裁判字號】    91,簡上,31
【裁判日期】    920512
【裁判案由】    傷害
【裁判全文】
臺灣花蓮地方法院刑事判決                          九十一年度簡上字第三一號
    上  訴  人  丙○○
    即  被  告
右列上訴人因傷害案件，不服本院花蓮簡易庭九十一年度花簡字第一八八號，中華民
國九十一年九月二十七日第一審判決（聲請簡易處刑案號：九十一年度偵字第一三六
九號），提起上訴，本院管轄之第二審合議庭判決如左：
    主  文
上訴駁回。
    事實及理由
一、本案經本院審理結果，認第一審簡易判決依傷害罪，判處被告丙○○拘役四十日
    ，如易科罰金，以三百元折算一日，認事用法及量刑均無不當，應予維持，並引
    用第一審簡易判決書記載之事實、證據及理由。
二、訊據被告丙○○矢口否認有傷害犯行，辯稱：當時是告訴人甲○○打伊，非伊打
    告訴人，且告訴人打伊之前，就已經住院了，告訴人的手當時也已經包紮起來了
    云云。惟查：經本院向中央健康保險局函查告訴人自九十一年一月一日起至九十
    一年四月三十日止之全部就診紀錄，告訴人於此期間曾至財團法人佛教慈濟綜合
    醫院（下稱慈濟醫院）、張政良診所、花蓮縣秀林鄉衛生所、育生診所、國軍花
    蓮總醫院就醫，有該局九十二年一月十三日健保審字第０九一００四四四七七號
    函一份附卷可稽。再經本院向上開各醫院、診所及衛生所函查告訴人於此期間之
    就診資料，僅國軍花蓮總醫院及慈濟醫院記載告訴人曾因手部受傷至該院治療，
    其中國軍花蓮總醫院病歷係記載：告訴人於九十一年四月六日門診，告訴人稱前
    晚被人毆打；慈濟醫院病情說明書係記載：告訴人於九十一年四月四日，因外傷
    導致左手小指指骨骨折，在本院經固定治療成效不彰，遂於九十一年四月十八日
    入院等情，此有育生診所函、國軍花蓮總醫院九十二年一月二十七日（九二）醫
    勤字第二六五號函、張政良診所函附之病歷、花蓮縣秀林鄉衛生所九十二年一月
    二十九日九十二花秀衛字第０九二０００００一０六號函及慈濟醫院九十二年二
    月十一日（九二）慈醫文字第０００二六０函各一份附卷足參。足見告訴人在被
    告為本案傷害犯行（即九十一年四月四日）之前，並未曾因手部受傷至醫院治療
    過，可證被告所辯，告訴人的手當時已包紮起來云云，顯不可採。又被告所犯本
    案之傷害犯行，除據告訴人田春梅於警詢及偵審中指訴綦詳外，證人乙○○於警
    詢中證稱：當時我看到被告及告訴人時，她們已在地上打架、拉扯，我不清楚打
    架原因，我看見後，就立即叫告訴人的先生來處理，至於是互毆或告訴人被打，
    我真的不清楚；證人即告訴人先生林銀輝亦證稱：當天我在睡午覺，後來乙○○
    來叫我，並稱我太太被打，我才起來，到現場時，我太太還倒在地上，被告則壓
    在我太太身上，後來我把她們兩人拉開，就帶我太太回去了等語。觀之證人乙○
    ○與林銀輝所述相符，且參以證人乙○○係證稱被告與告訴人兩人在地上打架、
    拉扯，由其證詞並未偏袒任何一方，亦可見其證詞應堪採信，被告有本案傷害犯
    行，甚為明確。綜上所述，被告之上訴，為無理由，應予駁回。至被告雖聲請傳
    喚其妹，欲證明：伊妹妹前幾天曾告訴伊，甲○○的手是騎機車受傷，且什麼醫
    院都去看診云云，然告訴人在本案發生前，並未曾因手部受傷至醫院治療，且事
    發後亦僅至國軍花蓮總醫院及慈濟醫院治療等情，已如前述，足見被告所述其妹
    所稱：什麼醫院都去看云云，已不足採，況本件事證已明，認無傳訊之必要，附
    此敘明。
據上論斷，應依刑事訴訟法第四百五十五條之一第三項、第三百六十八條、第三百七
十三條，判決如主文。
本案經檢察官丁○○到庭執行職務。
中      華      民      國    九十二    年      五      月     十二     日
                              臺灣花蓮地方法院刑事庭
                                  審判長法官  林碧玲
                                        法官  鄭培麗
                                        法官  李世華
右正本證明與原本無異。
本件不得再上訴。
                                  法院書記官
中      華      民      國    九十二    年      五      月     十三     日


司法院資訊處製作；財團法人民間司法改革基金會備份。
